【裁判字號】    97,交聲,2579
【裁判日期】    980210
【裁判案由】    交管條例聲異
【裁判全文】
臺灣板橋地方法院交通事件裁定        97年度交聲字第2579號
原處分機關  交通部公路總局臺北區監理所板橋監理站
異  議  人
即受處分人  乙○○
                    臺北縣板橋.
上列受處分人因違反道路交通管理處罰條例案件，不服交通部公
路總局臺北區監理所板橋監理站中華民國97年9 月12日板監裁字
裁41-C00000000號裁決處分（舉發案號：臺北縣政府警察局97年
8 月17日北縣警交字第C00000000 號），聲明異議，本院裁定如
下：
    主  文
異議駁回。
    理  由
一、原處分意旨略以：異議人即受處分人乙○○於民國97年8 月
    17日13時35分許，駕駛車號625-CUX 號重型機車，行經臺北
    縣板橋市○○街與富山街7 巷之交岔路口，因有「紅燈左轉
    （富山街左轉7 巷內）」之違規行為，經臺北縣政府警察局
    海山分局埔墘派出所執勤員警製單當場舉發，並查證違規屬
    實，爰依道路交通管理處罰條例第53條第1 項規定裁處罰鍰
    新臺幣（下同）1,800 元，並依同條例第63條第1 項第3 款
    規定（漏引第1 項第3 款）記違規點數3 點。
二、異議意旨略以：異議人當時駕駛機車行經臺北縣板橋市○○
    街，是於綠燈閃成黃燈之際轉進富山街7 巷，竟遭員警舉發
    紅燈左轉，假使如此，由於罰鍰高達1 千8 百元，請提出照
    片證據，給異議人一個公道云云。
三、按汽車駕駛人，行經有燈光號誌管制之交岔路口闖紅燈者，
    處1,800 元以上5,400 元以下罰鍰，並記違規點數3 點，道
    路交通管理處罰條例第53條第1 項、第63條第1 項第3 款分
    別定有明文。
四、經查：
（一）本件異議人即受處分人乙○○於97年8 月17日13時35分許
      ，駕駛車號625-CUX 號重型機車，行經有燈光號誌管制之
      臺北縣板橋市○○街與富山街7 巷之交岔路口，有「紅燈
      左轉（富山街左轉7 巷內）」之違規行為，經臺北縣政府
      警察局海山分局埔墘派出所執勤員警攔停後製單當場舉發
      ，指定應到案日期，嗣異議人依限到案提出申訴，經原處
      分機關函請舉發單位查復並綜合相關資料審查結果，認上
      開違規屬實，遂依現行道路交通管理處罰條例53條第1 項
      規定裁處罰鍰1,800 元，並依同條例第63條第1 項第3 款
      規定記違規點數3 點等情，此有舉發通知單、交通違規案
      件申訴書、交通部公路總局臺北區監理所板橋監理站97年
      8 月26日北監板四字第0972005523號函、臺北縣政府警察
      局海山分局97年9 月10日北縣警海交裁字第0970037974號
      書函、違反道路交通管理事件裁決書等影本各1 件附卷可
      稽。
（二）另經本院傳喚證人即執勤員警甲○○到庭結證略以：我當
      時站在富山街7 巷，看到管制富山街7 巷行向的號誌是綠
      燈，所以富山街的號誌應該是紅燈，此時我看到異議人駕
      駛機車沿著富山街到達路口，我就在富山街7 巷口將異議
      人攔停舉發。我當時距離富山街7 巷口十幾公尺，不到二
      十公尺，我可以清楚看到富山街路口管制燈號。當時富山
      街7 巷燈號變成綠燈已經超過10秒。我當時是在那邊盤查
      可疑車兼違規舉發，當天也有在取締其他違規左轉的駕駛
      人。當天取締在該路口紅燈左轉不只這一件，還有其他件
      等語（見本院97年12月8 日訊問筆錄第2 、3 頁），並當
      庭提出現場圖1 紙為證。查證人甲○○係警察，當時依法
      執行交通稽查勤務，與異議人素不相識，彼此間無任何怨
      隙，衡情應無甘冒偽證罪責，設詞誣陷異議人之虞。且證
      人甲○○當時係因盤查可疑車兼違規舉發而在現場路口，
      對現場燈號情形、相關車輛動向，應有特別留意，而於本
      院訊問時，就其當時親眼目睹情節，到庭結證綦詳，所為
      證述自屬可信。準此，足認異議人當時駕駛機車，行經有
      燈光號誌管制之臺北縣板橋市○○街與富山街7 巷口之交
      岔路口，確有闖紅燈之違規事實無疑。異議人所辯係於綠
      燈閃成黃燈之際轉進富山街7 巷云云，洵屬飾詞卸責之詞
      ，不足採信。
（三）另按行政機關應依職權調查證據，不受當事人主張之拘束
      ，對當事人有利及不利事項一律注意，行政程序法第36條
      定有明文。而對於駕駛人闖紅燈之違規行為，法無明文須
      以照片或錄影紀錄憑以認定，自應由行政機關本於職權調
      查一切證據後認定之，否則，倘要求一律須以照片或錄影
      紀錄證明，非但虛耗國家資源，且顯然違反道路交通行政
      具有之機動、迅速、多元特性，有害主管機關稽查不法、
      維護道路交通安全之行政目的。故執勤員警本乎個人之感
      官知覺，親自見聞客觀情狀所為之證述，亦屬合法之證據
      資料，倘經調查結果，認其證詞明確，無故意構陷及錯認
      誤判之虞，具有相當之證明力，據以認定違規事實成立者
      ，洵屬法之所許。準此，異議人請求員警提出照片證據，
      意謂倘無照片即不能證明其違規云云，要無可採。
五、綜上所述，本件舉發單位認異議人有「紅燈左轉（富山街左
    轉7 巷內）」之違規行為，當場製單舉發，經異議人依限到
    案提出申訴後，原處分機關依道路交通管理處罰條例第53條
    第1 項、第63條第1 項第3 款（漏引第1 項第3 款）規定，
    並斟酌違反道路交通管理事件統一裁罰基準表所定標準，對
    異議人裁處罰鍰1,800 元，並記違規點數3 點，均屬有據，
    核無違法或不當之處。異議人執持前詞，對原處分機關所為
    之裁決處分聲明異議，為無理由，應予駁回。
六、依道路交通管理處罰條例第87條第2 項，道路交通案件處理
    辦法第19條，裁定如主文。
中    華    民    國    98    年    2     月    10    日
                  交通法庭  法  官  朱嘉川
以上正本證明與原本無異。
如不服本裁定應於送達後5 日內向本院提出抗告狀。
                            書記官  陳聖儒
中    華    民    國    98    年    2     月    10    日


司法院資訊處製作；財團法人民間司法改革基金會備份。
